臺灣臺中地方法院宣示判決筆錄　　　　　96年度易字第2252號
公　訴　人　臺灣臺中地方法院檢察署檢察官
被　　　告　甲○○
上列被告因違反著作權法案件，經檢察官提起公訴（96年度偵字
第4583號），本院合議庭裁定由受命法官獨任進行認罪協商程序
後，於中華民國96年8月3日下午5時，在本院第3法庭宣示判決，
出席職員如下：
審判長起立朗讀判決主文、犯罪事實要旨、處罰條文、附記事項
，及告以上訴限制、期間並提出上訴狀之法院，且諭知記載其內
容：
一、主文
    甲○○擅自以重製之方法侵害他人之著作財產權，處有期徒
    刑肆月，如易科罰金，以新臺幣壹仟元折算壹日，減為有期
    徒刑貳月，如易科罰金，以新臺幣壹仟元折算壹日；扣案之
    電腦主機壹臺沒收。又擅自以公開傳輸之方法侵害他人之著
    作財產權，處有期徒刑肆月，如易科罰金，以新臺幣壹仟元
    折算壹日，減為有期徒刑貳月，如易科罰金，以新臺幣壹仟
    元折算壹日；扣案之電腦主機壹臺沒收。應執行有期徒刑陸
    月，如易科罰金，以新臺幣壹仟元折算壹日，減為有期徒刑
    月，如易科罰金，以新臺幣壹仟元折算壹日。扣案之電腦
    主機壹臺沒收。
二、犯罪事實
    甲○○明知「四眼天雞」等如附表所示之視聽著作，分別係
    如附表所示之美商迪士尼企業股份有限公司（DISNEY ENTE-
    RPRISES, INC）（以下簡稱迪士尼公司）等著作財產權人依
    著作權法第四條第二款及八十二年七月十六日簽署生效之「
    北美事務協調委員會與美國在臺協會著作權保護協定」，及
    我國於九十一年一月一日加入世界貿易組織（ＷＴＯ）後，
    適用「與貿易有關之智慧財產權協定」（Agreement on Tr-
    ade Related Aspects of Intellectual Property Rights,
    Including Trade in counterfeit Goods，簡稱ＴＲＩＰＳ
    ），而受我國著作權法保護之視聽著作，任何人非經該等著
    作權人之同意或授權，不得擅自重製及公開傳輸該等視聽著
    作，竟基於反覆實施以重製之方法侵害他人著作財產權之犯
    意，於自民國95年7月間某日起，至96年1月4日晚間11 時許
    止，在其臺中縣豐原市○○路25號住處內，由其以所有之電
    腦主機及其父親吳結源向中華電信數據通信公司所租用之AD
    SL寬頻數據帳號，連結上網架設上開「電腦交流特區」網站
    ，並自不詳網站下載如附表所示之「四眼天雞」所示侵害迪
    士尼公司等所享有著作財產權之視聽著作檔案，並重製至上
    開網站；再基於以公開傳輸之方法侵害他人著作財產權之犯
    意，於上開「電腦交流特區」網站中之「Club Box電視電影
    區」，張貼附表所示視聽著作之轉載點，供上網瀏覽該論壇
    之不特定會員免費下載，而公開傳輸如附表所示之視聽著作
    ，而侵害如附表所示著作權人之著作財產權。嗣於96年1月5
    日下午5時20分許，為警持搜索票至其上開住處搜索，扣得
    甲○○所有供其重製及公開傳輸如附表所示視聽著作之電腦
    主機1臺。
三、處罰條文：
    著作權法第91條第1 項、第92條、第98條前段，刑法第11條
    ，第51條第5款、第41條第1項前段、第74條第1項第1款，中
    華民國96年罪犯減刑條例第2條第1項第3 款、第7條、第9條
    、第10條第1項。
四、附記事項：
  (一)被告應向國庫捐款新臺幣10萬元（已於96年7月23日履行完
    畢）。
  (二)被告本件犯罪時間係在96年4 月24日之前，且所犯係著作權
    法第91條第1 項之罪及同法第92條之罪，悉合於中華民國96
    年罪犯減刑條例第2條第1項第3 款規定之減刑條件，應依該
    條例規定減其宣告刑2分之1。
五、協商判決除有刑事訴訟法第455條之4第1項第1款於本訊問程
    序終結前，被告撤銷協商合意或檢察官撤回協商聲請者；第
    2款被告協商之意思非出於自由意志者；第4款被告所犯之罪
    非第455條之2第1項所定得以協商判決者；第6款被告有其他
    較重之裁判上一罪之犯罪事實者；第7 款法院認應諭知免刑
    或免訴、不受理者情形之一，及違反同條第2 項「法院應於
    協商合意範圍內為判決；法院為協商判決所科之刑，以宣告
    緩刑或2 年以下有期徒刑、拘役或罰金為限」之規定者外，
    不得上訴。
六、本件如有前述可得上訴情形，得自收受宣示判決筆錄送達之
    日起10日內，向本院提出上訴書狀（須附繕本），上訴於第
    二審法院。
中　　華　　民　　國　　96　　年　　 8　　月　　3　　 日
　　　　　　　　　　刑事第三庭　書記官    蕭 榮 峰
                                法  官    郭 妙 俐
以上正本證明與原本無異。
                                書記官    童 淑 芬
中　　華　　民　　國　　96　　年　　 8　　月　　3 　　日
附錄本判決論罪科刑之法條：
著作權法第91條
擅自以重製之方法侵害他人之著作財產權者，處3年以下有期徒
刑、拘役，或科或併科新臺幣75萬元以下罰金。
意圖銷售或出租而擅自以重製之方法侵害他人之著作財產權者，
處6月以上五年以下有期徒刑，得併科新臺幣20萬元以上2百萬元
以下罰金。
以重製於光碟之方法犯前項之罪者，處6月以上5年以下有期徒刑
，得併科新臺幣50萬元以上5百萬元以下罰金。
著作僅供個人參考或合理使用者，不構成著作權侵害。
著作權法第92條
擅自以公開口述、公開播送、公開上映、公開演出、公開傳輸、
公開展示、改作、編輯、出租之方法侵害他人之著作財產權者，
處3 年以下有期徒刑、拘役、或科或併科新臺幣75萬元以下罰金
。
